臺灣高等法院刑事裁定　　　　　　　　　100年度抗字第283號
抗　告　人
即受 刑 人　吳宏章
上列抗告人因違反毒品危害防制條例案件，不服臺灣宜蘭地方法
院中華民國100年2月25日駁回聲明異議之裁定（100年度聲字第3
2號），提起抗告，本院裁定如下：
    主  文
抗告駁回。
    理  由
一、原裁定意旨略以：抗告人即受刑人吳宏章雖主張其犯毒品危
    害防制條例案件，曾於民國88年1月22日為警逮捕，並於88
    年1月23日獲准交保，主張應折抵有期徒刑2日云云。然經原
    審依職權調閱臺灣宜蘭地方法院檢察署90年度偵字第1751號
    、90年度毒偵字第855號全案卷宗，抗告人於該案中並未曾
    遭受羈押，自無刑事訴訟法第108條第4項之適用，自亦不得
    依刑法第46條予以折抵有期徒刑，是抗告人此部分之請求為
    無理由，應予駁回。
二、抗告意旨略以：刑事訴訟法第108條第4項就人民受逮捕期間
    得以折抵羈押日數之適用以「羈押前之逮捕」為限，未能包
    括無須羈押之逮捕。係對權利遭受同等損害，應享有折抵利
    益，漏未規定，顯屬立法上之重大瑕疵，若仍依上開法條規
    定，僅對羈押前之逮捕予以折抵，反足以形成人民在法律上
    之不平等，就此而言，原裁定未就上開漏未規定之情形，類
    推適用刑事訴訟法第108條第4項，自屬違背憲法第7條之規
    定等語。
三、按「裁判確定前羈押之日數，以一日抵有期徒刑或拘役一日
    ，或第四十二條第六項裁判所定之罰金額數。」「羈押期間
    自簽發押票之日起算。但羈押前之逮捕、拘提期間，以一日
    折算裁判確定前之羈押日數一日。」刑法第46條第1項、刑
    事訴訟法第108條第4項分別定有明文。
四、經查：本件抗告人因犯毒品危害防制條例案件（起訴案號為
    臺灣宜蘭地方法院檢察署90年度偵字第1751號、90年度毒偵
    字第855號，經原審法院以90年度訴字第346號判處有期徒刑
    8月，抗告人上訴，經本院以91年度上訴字第1453號受理，
    經聲請撤回上訴而確定，嗣經最高法院以96年度台非字第22
    號撤銷原判決，改判處有期徒刑7月確定在案），曾於88年1
    月22日為警逮捕，並於88年1月23日獲准交保，惟抗告人於
    該案中並未曾遭羈押，有本院被告前案紀錄表在卷可稽，並
    經原審調閱臺灣宜蘭地方法院檢察署90年偵字第1751號、90
    年度毒偵字第855號案卷及本院調閱臺灣宜蘭地方法院檢察
    署91年度執字第845號、97年度執減更字第5號、臺灣宜蘭地
    方法院90年度訴字第346號案件全卷查明屬實，是此部分之
    事實，應堪認定。抗告人既未曾因本案受羈押，自無前揭刑
    事訴訟法第108條第4項、刑法第46條適用之餘地。是本件抗
    告人之聲請，於法尚嫌無據，原審駁回抗告人異議之聲明，
    經核並無不合。抗告意仍執前詞，指摘原裁定不當，為無理
    由，應予以駁回。
據上論結，應依刑事訴訟法第412條，裁定如主文。
中    華    民    國   100    年    4     月    27    日
                  刑事第五庭審判長法  官  李英勇
                                  法  官  劉秉鑫
                                  法  官  白光華
以上正本證明與原本無異。
不得再抗告。
                                  書記官  廖鴻勳
中    華    民    國   100    年    4     月    27    日